【裁判字號】    90,毒抗,484
【裁判日期】    900523
【裁判案由】    聲請強制戒治
【裁判全文】
臺灣高等法院臺中分院刑事裁定                      九十年度毒抗字第四八四號
    抗告人即
    受處分人  甲○○
右抗告人因毒品危害防制條例案件，對於台灣彰化地方法院中華民國九十年五月二十
三日所為之裁定（民國九十年度毒聲字第二一二七號），提起抗告，本院裁定如左：
    主    文
抗告駁回。
    理    由
一、本案經本院審理結果，認原裁定法院以抗告人即被告（以下簡稱抗告人）甲○○
    施用第一級毒品之事證明確，因認聲請人即檢察官之聲請為有理由而裁定命抗告
    人入戒治處所施以強制戒治一年，核無不合，應予維持，茲引用原裁定法院之裁
    定所記載之證據及理由（如附件）。
二、抗告人抗告意旨固以政府將勒戒者視為罪犯而非病犯，限制家屬送食、通信、接
    見，沒有醫療，加上數位非專業之醫師提供書面資料，法官連勒戒者都未曾照面
    ，憑著隔空抓藥之特異功能，判定成敗，完全把重要依據之家庭、社會功能等視
    為無物，如此反覆，終將造成司法威信重大打擊諸語憑以指摘原裁定不當；然查
    執行觀察勒戒或強制戒治，係屬勒戒處所或戒治所之職掌，應如何執行，是否應
    兼顧家庭、社會功能等因素，使受處分人能徹底戒絕毒害，自屬各該勒戒處所或
    戒治所之職權，然究不能因抗告人個人戒絕不力，即遽予否定觀察勒戒或強制戒
    治之功能，自不待多言，故本院認為抗告人以上揭理由據以指摘原裁定不當，為
    無理由，應予駁回。
三、據上論斷，應依刑事訴訟法第四百十二條裁定如主文。
中      華      民      國      九十       年     七     月    十二     日
                                臺灣高等法院臺中分院刑事第十庭
                                      審判長法  官  林  照  明
                                            法  官  蕭  廣  政
                                            法  官  李  寶  堂
右正本證明與原本無異。
不得再抗告。
                                            書記官  許  哲  禎
中      華      民      國      九十       年     七     月    十三     日
                              Ｒ
附件：
臺灣彰化地方法院刑事裁定                        九十年度毒聲字第二一二七號
    聲  請  人    台灣彰化地方法院檢察署檢察官
    受處分  人    甲○○  男三十五歲（民國○○○年○月○日生）
                          住彰化縣花壇鄉○○路四十五巷三十七弄二十號（現於
                          臺灣彰化看守所附設勒戒處所執行觀察勒戒中）
                          身分證統一編號：Ｚ000000000號
右列受處分人因違反毒品危害防制條例案件（九十年度毒偵字第一八七二號、九十年
度毒偵緝字第二０八號），經檢察官聲請送強制戒治（九十年度聲戒字第四四八號）
，本院裁定如左：
    主  文
甲○○令入戒治處所施以強制戒治壹年。
    理  由
一、聲請意旨略以：受處分人甲○○前因施用毒品案件，經本院以八十九年度毒聲字
    第五０八九號裁定送台灣彰化看守所附設勒戒處所觀察、勒戒後，認有繼續施用
    毒品之傾向，有該所九十年五月十一日彰所戒字第一三五０號函送之有無繼續施
    用毒品傾向證明書一份附卷可稽，爰依毒品危害防制條例第二十條第二項之規定
    ，聲請裁定令入戒治處所施以強制戒治。
二、經核於法要無不合，應依毒品危害防制條例第二十條第二項，裁定如主文。
中    華    民    國      九  十      年       五        月   二十三   日
                                臺灣彰化地方法院刑事庭
                                    法      官   謝  仁  棠
右正本證明與原本無異
如不服本裁定，應於裁定送達後五日內向本院提出抗告狀( 須附繕本 )。
                                    法院書記官   于  淑  真
中    華    民    國      九  十      年       五        月   二十五   日
                                                                       Ｒ


司法院資訊處製作；財團法人民間司法改革基金會備份。
